【裁判字號】    98,交抗,1347
【裁判日期】    980522
【裁判案由】    違反道路交通管理處罰條例
【裁判全文】
臺灣高等法院交通事件裁定      98年度交抗字第1347、1361號
  抗  告  人
  即受處分人  甲○○
上列抗告人因違反道路交通管理處罰條例案件，不服臺灣士林地
方法院，中華民國98年4月27日所為裁定（98年度交聲字第393號
、第394號），提起抗告，本院裁定如下：
    主  文
抗告駁回。
    理  由
一、抗告意旨略以：依照報導可知，雷射雷達及感應線圈測速器
    之準確度素有爭議，舉發機關雖稱該雷達感應測速儀器經經
    濟部標準檢驗局檢驗合格，然該雷達感應測速儀器於97～98
    年度曾因「故障」維修，如何僅能因提出一次合格之維修記
    錄，即認抗告人有違規超速行為。執法機關應負舉證之責，
    並應充分舉證，舉發機關台北市政府警察局交通大隊員警乙
    ○○於原審法院調查時提出之經濟部標準檢驗局證書亦僅有
    一張，是否即足已證明該測速儀器之準確度，實非無疑，原
    審未詳加審酌，即遽裁定駁回抗告人之聲明異議，顯有未當
    ，為此依法提起抗告，請求撤銷原裁定云云。
二、按汽車駕駛人，行車速度，超過規定之最高時速，或低於規
    定之最低時速，除有第43條第1項第2款情形以外，處新臺幣
    （下同）1,200元以上2,400元以下罰鍰，道路交通管理處罰
    條例第40條定有明文。另按汽車駕駛人有違反上開條例第40
    條者，除依原條款處罰鍰外，並記違規點數 1點，道路交通
    管理處罰條例第63條第1項第1款亦定有明文。
三、查抗告人即受處分人甲○○先後於民國（下同）97年12月3
    日下午4時17分許及97年12月4日中午12時10分許，駕駛車牌
    號碼5915－QH號自用小客車，行經臺北市○○路325號前（
    北安國中前往東），該路段行車速限為50公里，惟經該路段
    設置之雷達測速器測得抗告人當時駕車時速分別達63公里、
    82公里，計超速13公里及32公里，經拍照採證後，經警依法
    掣單舉發等事實，此為被告所不否認，並有臺北市政府警察
    局北市警交大字第A00000000號、第A00000000號舉發違反道
    路交通管理事件通知單、臺北市交通事件裁決所北市裁罰字
    第裁 22-A00000000號、第A00000000號違反道路交通管理事
    件裁決書各乙紙及違規採證照片二幀等附卷可稽。抗告人雖
    以上揭情詞置辯，惟查目前國內警察機關取締之測速設備共
    有三種，其中「雷達測速器」、「雷射測速器」均符合檢定
    標準，僅「感應線圈測速設備」因於我國尚未有檢驗設備，
    無法確保其準確性，致以「感應線圈測速設備」舉發之交通
    違規案件偵測數據存有爭議。至以經主管機關檢驗合格之「
    雷達測速器」或「雷射測速器」舉發之交通違規案件，其舉
    發仍屬有據，尚不得遽認舉發有所違誤。本件交通違規採證
    照片所使用之測速設備係「雷達測速器」，該雷達測速儀，
    業經經濟部標準檢驗局於97年7月9日維修完成，並經經濟部
    標準檢驗局於97年7月14日檢定合格，有效期限至98年7月31
    日，此據本件舉發違規之臺北市政府警察局交通大隊員警乙
    ○○於原審法院調查時到庭證述在卷，並有維修紀錄單及經
    濟部標準檢驗局檢定合格證書乙份在卷可參（見原審卷第25
    、40頁），是以本件舉發照片既係依經主管機關檢定合格之
    測速儀所取得之證據資料，足認為正確無誤，抗告人上揭違
    規超速行為堪以認定。抗告人執報紙就存有爭議之「感應線
    圈測速設備」所為之報導，而空言指摘該測速儀器測出之速
    度失準而不得採為違法之認定云云，自難認有理由，本件原
    處分機關因而就抗告人上述二次違規超速行駛行為，依上開
    法條規定，分別裁處罰鍰新台幣1600元、1800元，並各記違
    規點數一點，並無不當，原審因而認抗告人之聲明異議為無
    理由，而予以駁回，經核並無不合，抗告人之抗告意旨猶執
    陳詞指摘原審裁定不當，尚難認有理由，應予駁回。
四、據上論結，應依道路交通案件處理辦法第26條，刑事訴訟法
    第412條，裁定如主文。
中    華    民    國    98    年    5     月    22    日
                  刑事第十五庭  審判長法  官  吳昭瑩
                                      法  官  李釱任
                                      法  官  張傳栗
以上正本證明與原本無異。
不得再抗告。
                                      書記官  吳玉華
中    華    民    國    98    年    5     月    22    日


司法院資訊處製作；財團法人民間司法改革基金會備份。
